【裁判字號】    89,台上,6795
【裁判日期】    891109
【裁判案由】    業務過失致人於死
【裁判全文】
最高法院刑事判決                              八十九年度台上字第六七九五號
    上  訴  人  甲○○
    選任辯護人  袁健峰律師
                陽文瑜律師
右上訴人因業務過失致人於死案件，不服台灣高等法院中華民國八十九年八月二十二
日第二審判決（八十九年度交上訴字第八八號，起訴案號：台灣桃園地方法院檢察署
八十八年度偵字第四○三六、七三五五號），提起上訴，本院判決如左：
    主  文
上訴駁回。
    理  由
按刑事訴訟法第三百七十七條規定，上訴於第三審法院，非以判決違背法令為理由，
不得為之。是提起第三審上訴，應以原判決違背法令為理由，係屬法定要件。如果上
訴理由狀並未依據卷內訴訟資料，具體指摘原判決不適用何種法則或如何適用不當，
或所指摘原判決違法情事，顯與法律規定得為第三審上訴理由之違法情形，不相適合
時，均應認其上訴為違背法律上之程式，予以駁回。本件原判決綜合調查證據之結果
，認上訴人甲○○一行為犯有刑法第二百七十六條第二項從事業務之人，因業務上之
過失致人於死罪，及同法第二百八十四條第二項後段業務過失致重傷害罪二罪名之事
實，因而撤銷第一審之無罪判決，改判依想像競合犯關係，從一重之前罪處斷，並依
刑法第六十二條前段自首之規定減輕其刑後，量處有期徒刑陸月，已詳認定犯罪事
實之依據及憑以認定之理由，並對上訴人否認過失之辯詞，如何不足採信，均已依據
卷內資料予以指駁及說明，從形式上觀察，原判決並無違背法令情形。又認定犯罪事
實所憑之證據，不以直接證據為限，間接證據亦包括在內。告訴人徐春治於本件車禍
發生時，固未在場，但其指訴之事實，與卷存證據資料並無不符，原判決採信其指訴
並資為論罪基礎，經核尚無違採證法則。再上訴人就本件車禍之發生，雖只負次要責
任，被害人許箸應負主要責任，但上訴人仍無以解免其刑責，原判決理由三已詳述其
調查審認之結果，上訴意旨，再事爭論，亦非適法。至鑑定機關所出具之鑑定結果報
告，對法院固無絕對拘束力，但其鑑定結果既與法院之認定相符，乃採為論罪之佐證
資料，仍與證據法則無違。至信賴原則之適用，應以上訴人毫無過失為前提。上訴人
就本件車禍之發生，既有過失，已如前述，自不得援引信賴原則而免責。而原判決係
認定上訴人駕駛肇事車輛行經閃光黃燈路口時，未減速接近，注意安全，小心通過，
並未認定上訴人駕車有違規超速情形，則原審就上訴人肇事時之車速為何，及有無違
規超速等情，未為無益之調查，不能指為調查未盡。此外，上訴人徒憑己意，對原審
職權之適法行使及原判決理由已詳為論斷之事項，任意爭辯，顯與法定上訴第三審之
形式要件不符，其上訴違背法律上之程式，應予駁回。
據上論結，應依刑事訴訟法第三百九十五條前段，判決如主文。
中      華      民      國    八十九    年     十一     月      九      日
                              最高法院刑事第六庭
                                  審判長法官  謝  家  鶴
                                        法官  洪  文  章
                                        法官  花  滿  堂
                                        法官  陳  世  淙
                                        法官  洪  佳  濱
      右正本證明與原本無異
                                              書  記  官
中      華      民      國    八十九    年     十一     月    二十四    日


司法院資訊處製作；財團法人民間司法改革基金會備份。
